

Ragnar D. [46]

Deutsch

Entwicklungsingenieur

Profil:

Ragnar D. ist ein Diplom-Ingenieur (FH) im Bereich Maschinenbau mit 15 Jahren Berufserfahrung in der Automobil- und Maschinenbauindustrie. Der Schwerpunkt liegt auf der Entwicklung von elektrischen und mechanischen Komponenten aus Kunststoff und Metall. Ragnar D. verfügt über umfangreiche Erfahrung in technischer Verantwortung, Projektkoordination und der Arbeit mit internationalen Projektteams. Zu den Kernkompetenzen gehören die Entwicklung und Konstruktion von Hochvolt- und Bordnetzen im der Geräteentwicklung im Maschinenbau sowie Zerspanungsmaschinen und deren Programmierung. Weitere Fähigkeiten umfassen Projektmanagement, technische Verantwortung, internationale Teamkoordination und Kundenkommunikation. Ragnar D. ist versiert im Umgang mit CAD-Software wie Siemens NX, Catia V5 und AutoCAD sowie MS Office und SAP.

Berufserfahrung

02/2023 - 10/2024

Akkodis Augsburg - Augsburg, Germany

Entwicklungsingenieur

Projekt: Hilti Entwicklungsgesellschaft GmbH - Batteriebetriebene Diamantschneidemaschine

- · Entwicklung und 3D-Konstruktion der Drive Unit (Motor, Gehäuse, Luftführung, Elektrologik)
- · Durchführen von Tests, Simulation und Erprobung
- · Projektmanagement und Projekttracking
- · CAD-Modellierung und Zeichnungserstellung mit Siemens NX

05/2021 - 07/2022

Kromberg & Schubert Automotive GmbH - Sindelfingen, Germany Produktentwickler

Projekt: Entwicklungscenter Mercedes Sindelfingen

- · Entwicklung von Komponenten und Leitungssätzen für Elektrofahrzeuge mit CATIA V5 und später Siemens NX
- · Projekt- und Änderungsmanagement
- · Packagebetrachtungen und Prototyping, sowie Schaltplanerstellung

08/2019 - 04/2021

KSHG Auto Harness GmbH - Germany

Bauteilverantwortlicher Hochvolt / Produktentwickler

- · Entwicklung von Hochvolt-Ladeleitungssätzen
- · Kommunikation, Steuerung und Koordination von Unterlieferanten (China)

01/2019 - 08/2019

add solution GmbH - Germany

Bauteilverantwortlicher/Konstrukteur PKW-Leitungssätze

- · Änderungsmanagement für Leitungssätze (Türen, Sitze, Stoßstangen)
- · Kommunikation mit Kunden, Produktion & Qualitätsmanagement

01/2011 - 01/2018

Dräxlmaier Group - Germany

Bauteilverantwortlicher & Konstrukteur Hochvoltleitungssätze

- · Neuentwicklung von Bauteilen für Hochvoltsysteme
- · Konzeptentwicklung & Packageuntersuchungen
- · Einbauuntersuchungen, Absicherung Anlauffabrik



01/2008 - 01/2011 INDEX-Werke Esslingen - Esslingen, Germany

Sachbearbeiter Technischer Vertrieb

- · CAD/CAM-Programmierung & Simulation
- · Werkzeugauslegung & Bearbeitungsabläufe
- · Technische Unterstützung Vertrieb

Ausbildung

2002 - 2007 Hochschule Heilbronn für Wirtschaft und Technik

Diplom-Ingenieur (FH) Maschinenbau

Studiengang: Maschinenbau

2001 - 2002 Ferdinand-von-Steinbeis-Schule Mühlacker - Mühlacker

Fachhochschulreife

2000 - 2001 Bundeswehr - Kempten

Bundeswehr Sanitätssoldat

1996 - 2000 Mahle GmbH

Ausbildung Industriemechaniker

Zusätzliche Qualifikationen

IT-Kompetenzen

· CAD-Software: Siemens NX, Catia V5, AutoCAD

- · MS Office
- ·SAP
- · Microsoft Visio

Fähigkeiten und Eigenschaften

- · Entwicklung und Konstruktion von Hochvolt- und Bordnetzen im Automobilbau
- · Geräteentwicklung im Maschinenbau
- · Zerspanungsmaschinen und Programmierung
- · Projektmanagement und technische Verantwortung
- · Internationale Teamkoordination und Kundenkommunikation
- · Entwicklung und Konstruktion von elektrischen sowie mechanischen Komponenten aus Kunststoff und Metall
- · Technische Verantwortung und Projektkoordination
- · Erfahrung mit internationalen Projektteams

Sprachen

· Deutsch: Muttersprache

Englisch: gutRumänisch: gut



· Italienisch: Grundkenntnisse

Hinweis zu unseren Datenschutzbestimmungen:

Bitte beachten Sie, dass die Ihnen übermittelten Daten personenbezogen sind. Diese Daten dürfen nur zum Zweck der Eignungsprüfung des Kandidaten verwendet werden. Sobald die Daten nicht mehr benötigt werden, sind diese zu vernichten. Eine Weiterleitung an dritte Stellen ist nur mit unserer Zustimmung zulässig.